【裁判字號】    95,上重更(一),40
【裁判日期】    950822
【裁判案由】    毒品危害防制條例
【裁判全文】
臺灣高等法院刑事判決            95年度上重更(一)字第40號
上  訴  人
即  被  告  丁○○
選任辯護人  黃育勳律師
上列上訴人因違反毒品危害防制條例案件，不服臺灣桃園地方法
院94年度重訴字第1號，中華民國94年6月14日第一審判決（起訴
案號：94年度偵字第781號），提起上訴，本院判決後，經最高
法院第一次發回，本院判決如下：
    主  文
原判決關於丁○○部分撤銷。
丁○○共同運輸第一級毒品，累犯，處無期徒刑，褫奪公權終身
。扣案第一級毒品海洛因淨重壹肆零陸點玖零公克，未扣案第一
級毒品海洛因淨重柒佰公克均沒收銷燬之；扣案包裝袋重伍伍點
柒肆公克、未扣案包裝袋重二十七公克、球鞋參雙均沒收。
    事  實
一、丁○○（綽號「阿平」或「阿屏」、「平哥」）於民國九十
    二年間，因違反妨害兵役治罪條例案件，經臺灣基隆地方法
    院判處有期徒刑三月確定，並於九十二年十一月十三日，執
    行完畢。緣丁○○與丙○○（業經原審判處有期徒刑十五年
    確定）、綽號「百八（指身高約一百八十公分）」之甲○○
    （未據起訴）均認識；而乙○○（業經原審判處有期徒刑十
    五年確定）亦與甲○○相識；惟與丁○○與丙○○本不相認
    識。其等均明知海洛因為毒品危害防制條例第二條第二項第
    一款所定之第一級毒品，且經行政院公告之甲項管制進出口
    物品，非經許可不得非法運輸，竟分別基於共同運輸走私毒
    品之犯意聯絡，由甲○○於九十三年十月下旬某日，與乙○○謀議走私運輸第一級毒品海洛因，約定事成，為其擺平事
    情，且可給付十五至二十萬元；又於九十三年十月三十日，
    在基隆市○○路德育護專某咖啡廳，與丙○○商議自金邊運
    第一級毒品海洛因回台，事成，甲○○願給丙○○十五至二
    十萬元。甲○○並與丁○○謀議走私運輸第一級毒品海洛因
    ，且請其聯絡通知乙○○、丙○○出發等事宜。推由丁○○
    、乙○○、丙○○三人共同經由香港轉赴金邊，運輸第一級
    毒品海洛因來台，由甲○○負責辦理護照、簽證事宜，丁○○負責安排搭機、食宿及與柬埔塞當地毒販接洽等事宜。甲○○並將其所有，供運毒所用之球鞋三雙，放置丁○○處，
    並囑丙○○往取其中二雙。嗣於九十三年十一月二日出國當
    日，丁○○依約搭乘計程車，至基隆市中山國中附近OK便利
    商店接載乙○○，而後同車至高速公路基隆市○○路○○道
    附近接載丙○○，三人共同至桃園中正國際機場，搭乘長榮
    BR867號班機先至香港旅遊，復於同年十一月四日轉機前往
    柬埔塞金邊地區，住宿於當地「中興飯店」，乙○○、丙○○住三○五號房。鄭士楊住二○六室。翌日即九十三年十一
    月五日下午五時許，推由丁○○向金邊當地兩名姓名年籍均
    不詳與之有犯意聯絡之成年男子，取得第一級毒品海洛因磚
    六塊，帶至三○五號房間內，三人共同將之碾碎，以塑膠袋
    平均分裝成六條長條狀包裝，一人二包（各淨重七百零二點
    一三公克，空包裝重二十七點九三公克；七百零四點七七公
    克，空包裝重二十七點八一公克；七百公克，包裝重二十七
    公克），分別藏放於上開甲○○所有、事先準備好之三雙球
    ，其上覆蓋以鞋墊掩飾。隔日即九十三年十一月六日，丙○○、乙○○、及丁○○分別穿著前述夾藏有第一級毒品海洛
    因之球鞋，自柬埔塞金邊搭機至香港，再轉機搭乘長榮BR87
    0號班機，將該等管制進口之海洛因毒品私運入境我國。同
    日下午六時許，乙○○、丙○○分別經過中正機場第二航廈
    綠線九號檢查檯、綠線十號檢查檯時，因二人僅有簡單的手
    提袋行李，並穿著相同樣式之新球鞋，乙○○之手提袋內尚
    置有皮鞋一只，二人又神色緊張，而為財政部台北關稅局人
    員查覺有異，經攔檢至入境檢查室，會同法務部調查局桃園
    縣調查站機場組人員共同查獲，而當場以現行犯逮捕，丁○○則順利通關未被查獲。嗣經調查站人員實行附帶搜索，在
    乙○○所著球鞋內扣押第一級毒品海洛因二包（合計淨重七
    百零二點一三公克，空包裝重二十七點九三公克）；在丙○○所著球鞋內扣押第一級毒品海洛因二包（合計淨重七百零
    四點七七公克，空包裝重二十七點八一公克）。總計查扣毒
    品海洛因肆包（合計淨重一千四百零六點九○公克，包裝重
    五十五點七四公克）。乙○○、丙○○偵查中，分別供出及
    指認丁○○共同參與私運海洛因入境之行為，而悉上情。而
    丁○○所穿藏有第一級毒品海洛因淨重柒佰公克，包裝重二
    十七公克部分，則未扣案。
二、案經法務部調查局桃園調查站移請臺灣桃園地方法院檢察署
    檢察官偵查起訴乙○○、丙○○後，追加起訴丁○○。
    理  由
一、證據能力部分：按被告以外之人於審判外陳述，除該人於警
    詢之陳述與審判中不符，且為證明犯罪事實存否所必要者外
    ，無證據能力，刑事訴訟法第一百五十九條第一項，第一百
    五十九條之二分別定有明文，本件證人即同案被告乙○○、
    丙○○於關稅局、調查站之說辭，依上開規定，即無證據能
    力，辯護人辯稱上開筆錄無證據能力等語，為有理由，合先
    敘明。
二、訊據上訴人即被告丁○○則固不否認於九十三年十一月二日
    與同案被告乙○○、丙○○二人共同至香港、柬埔塞旅遊，
    及一起返國，但否認參與運毒犯行，辯稱：乙○○、丙○○
    二人共住一房間，伊自己住二○六號房，所以毒品非伊所拿
    取，未參予毒品分裝，且伊只有帶一雙球鞋，伊穿自己帶去
    鞋子，未運輸毒品，乙○○、丙○○有無帶毒品伊不知情等
    語，經查：
（一）有關被告丁○○與同案被告乙○○、丙○○於九十三年十
      一月二日至香港、柬埔塞金邊，先前出國護照、機票等事
      宜，均係交給甲○○辦理，而後由丁○○轉交，在國外食
      宿之出資，亦均由丁○○代墊，以及出國前係由丁○○搭
      乘計程車先接原不相識之乙○○，再接早已相識之丙○○
      ，而丙○○於出國當日始知丁○○也要一同出國，三人抵
      達泰國金邊時，係二名操國語口音之不詳姓名成年人接機
      ，由丁○○與其等洽談，住宿於「中興飯店」時，係乙○○、丙○○共住一房間，丁○○自己一間；回國前一日，
      丁○○外出帶回一塑膠袋，其內裝有海洛因磚，由該泰國
      兄弟提供尖嘴鉗，乙○○剪碎海洛因磚，導致碎塊亂飛，
      遭丁○○責罵浪費，而由丙○○、丁○○來剪碎，以及平
      均分裝成六長條包裝，分別裝入甲○○於臺灣事先提供之
      球鞋三雙，其上蓋以鞋墊，丁○○並交代如何踏平而自外
      觀看不出來，其間，乙○○嫌分配到之球鞋太大，而丁○○交換，因此，乙○○變成穿著與丙○○同款式之球鞋，
      而與丁○○之球鞋款式不同，回國當日丁○○亦有裝著裝
      有海洛因之球鞋等情，均據證人乙○○、丙○○證述在卷
      （偵字第一七五八五號卷第二十至二二頁，第四八至五十
      頁，偵字第七八一號卷第十七至十九頁，第五四至五六頁
      ，聲羈字第六七三號卷第十頁，原審卷一第四三頁，原審
      卷三第十二至二十頁，第二十二至二十七頁，更一卷第九
      一頁），且互核情節大致相符，並互核證人乙○○、丙○○在偵查中指證被告丁○○之情節亦符（偵字第七八一號
      卷第五四至五七頁）。且扣案之白色粉末經送請鑑驗結果
      ，均含有第一級毒品海洛因成分（海洛因合計淨重一千四
      百零六點九零公克，包裝合計重五五點七四公克），有法
      務部調查局九十三年十二月三日調科壹字第080008537號
      、000000000號鑑定通知書附卷可稽（偵字第一七五八六
      號卷第四九頁、偵字第一七五八五號卷第五四頁），又共
      犯乙○○、丙○○利用球鞋內藏有第一級毒品海洛運輸等
      情，有台北關稅局扣押貨物運輸工具收據、搜索筆錄附卷
      可憑（偵字第一七五八五號卷第十四頁、第十一至十三頁
      ，偵字第一七五八六號卷第十二頁、第九至十一頁），足
      認上開證人之證言，有證據可佐，堪予採信。
（二）本案犯罪謀議情況及共犯：觀諸：
      證人乙○○於偵訊稱：我經由百八（按即甲○○）認識
      丁○○，拿護照給丁○○買機票，後來告訴我出境時間等
      語（偵字第七八一號卷第五五頁），或稱：百八叫我運毒
      品，他招待我與丙○○即阿屏（按即被告），要我配合等
      語（偵字第一七五八五號卷第二十頁），或稱：百八叫我
      做的，到香港阿平拿走我護照，叫我配合等語（聲羈字第
      六七三號卷第十頁），於原審稱：甲○○叫我出去的，在
      飯店丁○○說一定要穿球鞋回去台灣，不然沒辦法對百八
      （甲○○）交代。護照是甲○○拿走，說要交給丁○○，
      出發前一天晚上，丁○○跟我約出發當日在便利商店見面
      等語（十四至十六頁），於本院暨本院前審稱：甲○○約
      我出國等語（上訴卷二第五二頁，更一卷第九三頁反面）
      。
      證人丙○○於偵訊稱：十月底，丁○○找我帶東西等語
      （偵字第七八一號卷第五四頁），或稱：小李叫我跟乙○○與阿屏一起過去等語（偵字第一七五八五號第二二頁）
      ，前後有所歧異，惟其於原審證稱：之前說是丁○○叫我
      帶東西這段，應該是甲○○才對，甲○○在出發前即十月
      三十日，約我在基隆市○○路德育護專旁的咖啡廳，約定
      代價十五至二十萬元，出國前一天晚上，丁○○來電約好
      碰面地點在德安路交流道附近，在出發前一天晚上才知道
      丁○○要一起出國，偵查中所說小李是亂掰的等語（原審
      卷二第十二頁，第二七頁，原審卷三第二五至二七頁），
      於本院暨本院前審稱：甲○○約我出國等語（上訴卷二第
      五六頁，更一卷第九一頁正反面，第一○五頁），經與上
      開證人乙○○所述相核對，證人丙○○上開說辭，當
      以其於原審及本院前審所稱為有依據，而堪採信。
      被告稱：甲○○說，余江二人也要去，叫我跟他們一起
      去，我好像有打電話約乙○○等語（原審卷二第十四頁，
      第十七頁）。於本院稱：甲○○來找我出國的。丙○○及
      乙○○的護照機票，是甲○○要我轉交給他二人的，球鞋
      也是等語（更一卷第一○七頁正反面）。
      綜上，足認本件運毒係由甲○○分別與丙○○、乙○○、
      及被告聯繫謀議，而後再由被告分別與丙○○、乙○○聯
      繫謀議。是被告辯稱事先不知情，洵不可採。
      證人乙○○於原審證稱：二名泰國人來金邊接機，帶我
      去旅館，分裝海洛因時，丁○○找他們拿尖嘴鉗等語（原
      審卷三第十三頁，第十六至十七頁），被告稱：接洽的泰
      國人年約二十幾歲等語（更一卷第四六頁反面），證人丙○○證稱：與我聯絡的人，說國語，應該是台灣人，約三
      十幾歲等語（更一卷第九二頁），雖國籍所述不同，惟人
      於異地，實難知其正確國籍，然依其等所述，足認尚有二
      名不詳年籍之成年人與被告等聯繫、接洽，亦為本件共犯
      。
      至於證人甲○○於本院否認與被告等有何共同運毒犯行
      ，惟其亦稱與被告及證人丙○○、乙○○等無怨仇等語（
      更一卷第一○八頁反面），而觀諸被告及證人丙○○、乙○○與上開說辭，暨證人丙○○、乙○○已判刑確定，實
      無攀誣甲○○之理由與必要，足認其等上開說辭為可採，
      證人甲○○否認之詞，顯係卸責，不足採信。
      至於證人乙○○固指楊福生參予運毒等情，惟其稱：我
      認為他們一個當好人，一個當壞人，因為前一天被楊福生
      打，隔天甲○○就來找我，怎麼這麼巧，而且勸我去金邊
      ，楊福生之前為貨櫃收帳事打我，有多次叫我去運毒，所
      以我認為這次打我，跟逼我去運毒有關等語（原審卷一第
      八八頁，八九頁），顯然是臆測，且證人丙○○稱：沒聽
      過楊福生這個人等語（原審卷一第八十頁），是證人乙○○此部份所指，即乏依據，不能遽信。至於證人藍保明係
      聽聞李纓弟說的（原審卷一第七八頁），顯屬傳聞，不能
      遽採，而證人江觀樺所述，固屬乙○○與楊福生之糾葛（
      原審卷一第八二至八五頁），惟尚不能以之推論與本件運
      輸毒品有關，從而，尚不能認楊福生為本件運輸毒品之共
      犯，附此敘明。
（三）分裝海洛因情況：證人丙○○、乙○○於偵訊證稱：毒品
      係丁○○拿回三○五號房，他住三○六號房，拿來六塊，
      我們三人一起弄碎，是用尖嘴鉗弄碎，每人分二包，裝在
      三雙球鞋等語（偵字第七八一號卷第十八頁），丙○○、
      乙○○於偵訊稱：阿屏從外面帶來六塊四方形東西，叫我
      跟江把白色東西弄開弄碎，阿屏叫丙○○拿尖嘴鉗弄開，
      乙○○在旁邊撥開，三人將東西分別放進三雙鞋子等語（
      偵字第一七五八五號卷第四九頁，偵字第一七五八五號卷
      第四四頁），其二人於原審、乙○○於本院，亦為相同證
      述（原審卷三第十三頁，第二四頁，第二五頁，更一卷第
      九四頁正反面），互核相符，堪予採信，至證人乙○○於
      本院前審改稱：丁○○進來看我們裝，他問丙○○這是K
      粉嗎？我沒看到丁○○穿球鞋離開飯店等語（上訴卷二第
      五四頁），或稱：都是丙○○在裝等語（更一卷第九五頁
      ），證人丙○○改稱：是我裝的，因為乙○○說他不會裝
      ，丁○○的我替他裝，但他說他不裝，他不運毒，我將鞋
      子跟毒品放在他房間，告訴他要不要帶隨便你等語（同上
      卷第五七頁），或稱：被告有看到我們裝毒品，私下說怎
      麼要帶這個東西，他說他不帶等語（更一卷第九二頁反面
      ），二人改稱內容，彼此有所齟齬，有瑕疵可指，且如後
      （六）所述，顯係迴護被告之詞，不能採信，是被告辯稱
      ：不知分裝海洛因事等語，即不可採。
（四）至於球鞋事，核對證人乙○○於偵訊稱：丙○○是用自
      己穿的球鞋，丁○○也是用自己的球鞋，我的球鞋是丁○○與丙○○出去拿回來的等語（偵字第七八一號卷第十八
      頁），於原審稱：一雙是丙○○原來自台灣穿去的，另二
      雙是丁○○行李內的鞋，其中一雙給我穿，因為我是穿皮
      鞋去的，丁○○自己穿回來的那雙球鞋也有裝海洛因等語
      （原審卷三第十三頁，第十八頁），或稱：丙○○的球鞋
      ，是他原本從台灣就穿出去的，我的球鞋是我從台灣帶出
      去的等語（聲羈字第六七三號卷第十頁），於本院稱：球
      鞋是丙○○給我的等語（更一卷第一○六頁反面），證
      人丙○○於偵訊稱：球鞋是丁○○從台灣帶給我的，乙○○的球鞋是丁○○拿的等語（偵字第七八一號卷第十八頁
      ），原審證稱：三雙球鞋，一雙是我自己穿出國的，我的
      鞋是丁○○在出發前一天晚上交給我的。在往機場車上，
      我看到乙○○穿皮鞋，就問丁○○，鄭說乙○○的球鞋之
      前已經給他了。在香港飯店，乙○○打開行李箱，裡面有
      一雙很大的白色球鞋。後來，乙○○帶的球鞋不合腳，才
      跟丁○○換等語（原審卷三第二七頁），於本院稱：甲○○叫我找被告拿球鞋，本來以為三雙，我拿二雙，一雙要
      給乙○○，拿鞋當時已知是用來運毒等語（更一卷第九一
      頁反面至九二頁），被告辯稱：球鞋是甲○○寄放的，
      後由丙○○來拿等語。足認有關證人丙○○、乙○○及被
      告之球鞋，係由共犯甲○○所提供，至於有關乙○○部分
      ，乙○○或稱：丁○○與丙○○提供，或稱：丁○○，或
      稱：自己從台灣帶出去等語，是有出入，惟對照證人丙○○及被告所言，當以共犯甲○○提供，為可採。是被告辯
      稱：球鞋各自的，與伊無關等語，即不可採。
（五）被告取得第一級毒品海洛因磚六塊後，與乙○○、丙○○
      共同將之碾碎，以塑膠袋平均分裝成六條長條狀包裝，一
      人二包，分別藏放於事先準備好之三雙球鞋，除被告順利
      通關未被查獲外，嗣在乙○○所著球鞋內扣押第一級毒品
      海洛因二包（合計淨重七０二．一三公克，空包裝重二十
      七．九三公克）；在丙○○所著球鞋內扣押第一級毒品海
      洛因二包（合計淨重七０四．七七公克，空包裝重二十七
      ．八一公克）等情，已如前述，雖被告運輸之毒品未扣案
      ，惟被告人取得之第一級毒品海洛因磚六塊，於碾碎後，
      已以塑膠袋平均分裝成六條長條狀包裝，一人二包，則彼
      等所攜帶之海洛因重量應相當平均，參之乙○○部分扣得
      之海洛因二包，計淨重七０二．一三公克，空包裝重二十
      七．九三公克；而丙○○部分扣得之第一級毒品海洛因二
      包，計淨重七０四．七七公克，空包裝重二十七．八一公
      克，兩者之重量亦確甚為接近，則被告當日所攜帶之海洛
      因二包之重量，亦應與之相去不遠，以最有利被告方式認
      定，被告當日所攜帶之海洛因二包部分，其淨重最少七百
      公克，空包裝重亦應有二十七公克，附此敘明。
（六）觀諸證人丙○○於原審傳喚其為證人前，本表示拒絕作證
      ，並謂遭受很大之壓力，經原審就被告丁○○涉案部分否
      准其要求，其始據實陳述（原審卷(三)第二十至二六頁），
      參諸證人乙○○於原審證稱：我們在拘留室等候開庭時，
      我聽到丁○○跟丙○○說，等會法官問話時，就講都是丙○○打電話聯絡的，好讓丁○○可以脫罪出去，丁○○並
      答應出去後要幫丙○○處理家裡的事情等語，我也要求丙○○幫我說好話等語（原審卷(三)第十二頁），倘被告未參
      予犯行，依法請求調查即可，何需請求他人為己開脫？由
      此亦顯被告確有此犯行。是證人丙○○於本院，屢屢陳述
      均由其聯繫當地人士，被告不知情不願運毒等情，核諸上
      開證據，顯係受被告之託，所為迴護之詞，不足採信。
（七）被告於原審另案以證人身份證稱：因在基隆廟口賣小吃，
      近年關時生意繁忙，伊會先出國散散心，因甲○○說，丙○○、乙○○二人也要出國，叫伊跟他們二人一起去，並
      各自拿自己的行李通關。十一月六日入境後伊是自己離開
      的，伊在計程車招呼站等他們二人，等了約四、五十分鐘
      ，仍不見他們出來，然後伊就自己離開，伊沒想到要打電
      話找他們。當天回家之後隔幾個小時聽母親說她看見新聞
      說，同機乘客有人帶海洛因被捕，後來又聽到在廟口認識
      的朋友說丙○○出事，伊才確定他們被捕，之前伊只是懷
      疑而已。當日回國，有與甲○○見面聊天後，各自回家，
      伊回到廟口等語。惟檢察官提出其在基隆地區之行動電話
      通聯紀錄及發收話基地台，並不祇一處時，其始證稱：伊
      還有搭甲○○車子到協和路乙○○住處，看他回來沒有。
      也有去一個社區找丙○○，看他回來沒有。伊不知道江、
      余二人的住處，甲○○要伊陪他去看看，惟伊沒有走近其
      等家中。與甲○○去丙○○、乙○○二人家時，雖二人都
      有帶手機，惟甲○○開說他要下車去打公用電話，沒有說
      要打給誰等語（原審卷(二)第十三至二三頁）。且證人即乙○○之妹江觀樺於原審當庭指認丁○○即係乙○○被逮捕
      當日，與甲○○一同至家中找乙○○及找「東西」之人等
      語（見原審卷(二)第二六、二七頁），按果如被告所辯，僅
      係單純旅遊，則歸來各自散去，方屬常情，若無特殊事由
      ，何需專程乘車再尋丙○○、乙○○？並找「東西」？何
      其緊要！參酌上開丙○○、乙○○所述，足認被告丁○○
      因證人乙○○、丙○○攜帶毒品回國，且久等未著，推測
      其等可能遭逮捕或獨吞毒品，而不敢與之以電話聯絡，害
      怕自己之行蹤及身份曝光，又因自己亦攜帶有毒品，回基
      隆後即與甲○○連絡，並與甲○○共同至乙○○、丙○○
      家中確定其等是否回家，顯然甲○○懷疑丙○○、乙○○
      將毒品私吞，而要丁○○陪同前往該等家中確認。是被告
      辯稱：單純旅遊，未與乙○○、丙○○共同運輸毒品海洛
      因等語，無非諉卸之詞，不足採信。
（八）另辯護人聲請調閱被告入關時之錄影帶乙節，因案發距今
      ，已逾一年八月有餘，已超過一般通關錄影帶一個月之保
      存期限，有本院公務電話紀錄表在卷可參（更一卷第八八
      頁），是此部份，即無調查可能，附此敘明。
綜上，被告所辯，均不可採，事證明確，其犯行堪予認定。
三、按海洛因屬毒品危害防制條例第二條第二項第一款所定之第
    一級毒品，亦為行政院依懲治走私條例合法授權公告之甲項
    管制進出口物品，被告與同案被告乙○○、丙○○運輸且私
    運海洛因進入國境之行為，核係違反毒品危害防制條例第四
    條第一項之運輸第一級毒品罪，及違反懲治走私條例第二條
    第一項之私運管制物品進口罪。被告持有毒品之低度行為，
    應為運輸毒品之高度行為所吸收，不另論罪。又被告以一私
    運行為，觸犯上述二者保護法益不同之罪名，屬想像競合犯
    ，應依刑法第五十五條規定，從一重之運輸第一級毒品罪處
    斷。另被告丁○○與同案被告乙○○、丙○○及甲○○、，
    以及姓名年籍均不詳之二名成年男子，均有犯意聯絡及行為
    分擔，為共同正犯。被告於九十二年間，因違反妨害兵役治
    罪條例之罪，經臺灣基隆地方法院判處有期徒刑三月，於同
    年十一月十三日，易科罰金執行完畢，有本院全國前案紀錄
    表一件在卷足證，被告受有期徒刑之執行完畢，五年以內再
    犯本案無期徒刑以上之罪，為累犯，本應依刑法第四十七條
    規定，加重其刑，惟所犯法定刑為無期徒刑，依法不得加重
    ，合予敘明。另刑法於九十五年七月一日修正生效，有關刑
    法第五十五條想像競合犯之規定，僅係將法理明文化，不生
    比較新舊法問題，有關第四十七條累犯，亦有修正，惟於本
    案不生有利或不利被告問題，另懲治走私條例第二條之修正
    ，係刪除第二項之常業犯規定，與本案不生影響，因此，依
    刑法第二條第一項前段，自應適用行為時法，附此敘明。
四、原審對被告予以論罪科刑，固非無見，誤認楊福生為共犯
    ，漏論二名不詳年籍之人為共犯，按毒品危害防制條例第
    十八條第一項規定，得諭知沒收並銷燬之者，以查獲之毒品
    及專供製造或施用毒品之器具為限，並不及於毒品之外包裝
    。而毒品外包裝既係用於包裹毒品，防其裸露、潮濕，便於
    運輸，自係供犯運輸毒品犯行所用之物，應依同條例第十九
    條第一項沒收，原判決未分別諭知沒收，逕予諭知沒收銷燬
    ，顯有未合，且被告球鞋運輸之毒品若干，未予認定，亦未
    諭知沒收銷毀，均有未洽。被告上訴仍執陳詞否認犯罪，雖
    無理由，惟原判決既有上開可議之處，自應由本院撤銷。爰
    審酌被告已有前案紀錄，而運輸毒品入境，助長販賣毒品猖
    獗，危害他人之生命、身體健康，破壞社會、國家之健全發
    展，於本件犯罪扮演之腳色，犯罪手段、方法、毒品之數量
    、犯後態度等一切情狀，量處無期徒刑，並依刑法第三十七
    條第一項規定，宣告褫奪公權終身。
五、扣案之毒品四包（合計淨重分別為淨重一四○六點九○公克
    ），及未扣案毒品（淨重七百公克），無證據證明已滅失，
    係屬查獲之第一級毒品海洛因，依毒品危害防制條例第十八
    條第一項前段之規定，不問屬於犯人與否，沒收銷燬之﹔另
    包裝毒品海洛因所用之包裝袋四個（合計五五點七四公克）
    ，及未扣案包裝帶重二十七公克（無證據證明已滅失），係
    被告及共犯所有供犯本件運輸第一級毒品所用之物，又扣案
    之球鞋二雙及未扣案球鞋一雙，為共犯甲○○所有，業據被
    告及證人丙○○證述在卷，且係藏放本案毒品所用之物，亦
    係供犯運輸毒品罪所用之物，均應依同條例第十九條第一項
    宣告沒收。
據上論斷，應依刑事訴訟法第三百六十九條第一項前段、第三百
六十四條、第二百九十九條第一項前段，修正前懲治走私條例第
二條第一項、第十一條，毒品危害防制條例第四條第一項、第十
八條第一項前段、第十九條第一項前段，刑法第二條第一項前段
，修正前刑法第十一條前段、第二十八條、第五十五條、第四十
七條、第三十七條第一項，判決如主文。
本案經檢察官呂丁旺到庭執行職務。
中    華    民    國    95    年    8     月    22    日
                  刑事第十八庭  審判長法  官  溫耀源
                                      法  官  段景榕
                                      法  官  周政達
以上正本證明與原本無異。
如不服本判決，應於收受送達後十日內向本院提出上訴書狀，其
未敘述上訴之理由者並得於提起上訴後十日內向本院補提理由書
（均須按他造當事人之人數附繕本）。
                                      書記官  陳菊珍
中    華    民    國    95    年    8     月    23    日
附錄：本案論罪科刑法條全文
毒品危害防制條例第4條
製造、運輸、販賣第一級毒品者，處死刑或無期徒刑；處無期徒
刑者，得併科新臺幣一千萬元以下罰金。製造、運輸、販賣第二
級毒品者，處無期徒刑或七年以上有期徒刑，得併科新臺幣七百
萬元以下罰金。
製造、運輸、販賣第三級毒品者，處五年以上有期徒刑，得併科
新臺幣五百萬元以下罰金。
製造、運輸、販賣第四級毒品者，處三年以上十年以下有期徒刑
，得併科新臺幣三百萬元以下罰金。
製造、運輸、販賣專供製造或施用毒品之器具者，處一年以上七
年以下有期徒刑，得併科新臺幣一百萬元以下罰金。
前五項之未遂犯罰之。
懲治走私條例第2條
私運管制物品進口、出口逾公告數額者，處七年以下有期徒刑，
得併科新臺幣三百萬元以下罰金。
以犯前項之罪為常業者，處三年以上十年以下有期徒刑，得併科
新臺幣五百萬元以下罰金。
第一項之未遂犯罰之。
第一項所稱管制物品及其數額，由行政院公告之。


司法院資訊處製作；財團法人民間司法改革基金會備份。
